Jéssica Rodrigues

Eu sou a Jéssica Rodrigues, sou desenvolvedora JavaScript, discente de Desenvolvimento de Sistemas. Estou me especializando em NodeJS no meu Github você conferir meus projetos e estudos recentes. Atualmente estudando NodeJs e Java.

Email: r.jmrsilva.j@gmail.com Linkedin: Jéssica Rodrigues Localização - Novo Gama, Goiás

Experience

Estágio de desenvolvimento FullStack; Elogroup: Periodo: 2021 - 2023

- Site Elogroup.
- Utilização do Javascript para automação de processos.
- Utilização diária das práticas Scrum, metodologia ágil.
- Desenvolvimento de melhorias/automação do portal de serviços da prefeitura de Belo Horizonte.
- Desenvolvimento de melhorias e sustentação do portal de processos da comgás.
- Utilização da ferramentas como Sydle e Lecom para automação de processos.
- Desenvolvimento da documentação e manuais internos quanto as tecnologias do projeto.

Trabalhos Freelancer Periodo: 2020 - 2022

- Utilização de HTML,CSS,JS para desenvolvimento de landing pages
- Desenvolvimento de melhorias em paginas web
- Elaboração de paginas web single pages
- aplicações simples em python.

Technical Experience

- (Simulador de investimento): Simulador de Investimento em CDB Pré e Pós Fixados. deploy, repositorio
- (Quem é esse Pokemon?): Projeto desenvolvido em HTML,CSS,JS. deploy, repositorio

Conhecimentos

- Lógica de Programação, Inglês (boa compreensão escrita e fala).
- · Linux, Windows
- HTML, Markdown, CSS (Design Responsivo), SASS, Bootstrap.
- Java, Java Script
- MySQL, SQL Server
- Git/GitHub,Git/Azure

Educação

2021-2023 (esperado) : **Graduação, Analise e Desenvolvimento de Sistemas**; Unip - Universidade Paulista (Brasilia/Distrito Federal)

2016-2021 (trancado): Graduação, Engenharia Automotiva; Universidade de Brasilia (Brasilia/Distrito Federal)